

ALINE GREGORIO

OPERACIONAL RISK ANALYST



+351 935724248



eygregorio@icloud.com



https://www.linkedin.com/in/aline-gregorio-676a13127/



Porto - Portugal

PERFIL

Sou uma analista de risco operacional na Nubank, onde atuo com investigação de fraudes e lavagem de dinheiro, mapeamento de processos e análise de dados. Tenho mais de 7 anos de experiência na área de atendimento ao consumidor, com foco na resolução de problemas e satisfação dos usuários.

EDUCAÇÃO

Desenvolvedor Full Stack

EBAC

2024

Processos Gerenciais

FAM

2020-2021

HABILIDADES

- CRM
- Processos
- Zendesk
- Satisfação ao cliente
- Pacote Office
- Analise de Dados

LANGUAGE

- Inglês
- Portugues

EXPERIÊNCIA

INVESTIGAÇÃO DE CRIMES FINANCEIROS - FINCRIMES

Nubank -2021 - 2022

Mapeamento de processo para investigação de crimes financeiros e bloqueio de contas.

ANALISTA DE CS

Huawei - 2019

- Atendimento ao cliente
- - Social Media e RA
- - Backoffice (Acordos e Extravios)
- - Special Cases
- - Negociação entre Huawei China e Brasil

CUSTOMER SERVICE PLENO

Motorola - 2017 - 2019

- Atendimento ao cliente
- - Social Media e RA
- - Backoffice (Acordos e Extravios)
- - Special Cases